臺灣高雄地方法院刑事判決　　　　　　 94年度簡上字第352號
上　訴　人 　臺灣高雄地方法院檢察署檢察官
被　　　告　 甲○○
選任辯護人　 張賜龍律師
上列上訴人因違反商標法等案件，不服台灣高雄地方法院94年度
簡字第1593號，中華民國94年3 月31日第一審判決（聲請簡易判
決處刑案號：台灣高雄地方法院檢察署94年度偵字第755 號，提
起上訴，並移送併辦（台灣高雄地方法院檢察署94年度偵字第74
64、撤緩偵字第212 號），本院管轄之第二審合議庭判決如下：
    主  文
原判決撤銷。
甲○○連續明知為未得商標權人同意，於同一商品，使用相同之
註冊商標之商品而販賣，處有期徒刑肆月，如易科罰金，以佰
元折算壹日。
扣案如附表1、2、3所示之仿冒商標商品，均沒收。
    事  實
一、甲○○明知附表所示之商標圖樣分別係如附表所示之商標權
    人向我國經濟部中央標準局（現已改制為經濟部智慧財產局
    ）申請註冊，均取得指定使用於各如附表所示商品之商標專
    用權，且為相關大眾所共知之商標圖樣，現均仍在專用期間
    內，未經該商標專用權人之同意或授權，不得於同一商品，
    使用相同於此等註冊商標之商品，或將此商品陳列及販賣，
    竟仍於93年6 月底起，分別在台北市後火車站華陰街及高雄
    市鹽埕區附近商家等處，向真實姓名年籍不詳之人，以平均
    每件約新台幣（下同）150 元不等之價格購入仿冒如附表所
    示商標圖樣之項鍊、耳環、戒指等商品，並基於意圖販賣營
    利之概括犯意，自93年7 月初起，至94年1 月20日止，在高
    雄市○○區○○路「瑞豐夜市」內及高雄市○○區○○路「
    自由黃昏市場」內，連續公然陳列仿冒商標圖樣之商品，並
    以每件200 元至230 元不等之價格，販賣予不特定之消費者
    牟利；嗣分別於93年7 月31日12時14分許，在上開「瑞豐夜
    市」為警查獲，並扣得如附表1 所示之仿冒商品，於93年1
    1 月17日18時許，在上開「自由黃昏市場」內為警查獲，並
    扣得如附表2 所示之仿冒商品，於94年1 月20日19時50分許
    ，在開「瑞豐市場」內為警查獲，並扣得如附表3 所示之仿
    冒商品。
二、案經香奈兒股份有限公司及克麗絲汀迪奧高巧股份有限公司
    訴由內政部警政署保安警察第二總隊移送臺灣高雄地方法院
    檢察署檢察官聲請簡易判決處刑及移送併辦。
    理  由
一、按被告以外之人於審判外之陳述，雖不符刑事訴訟法第15 9
    條之1 至第159 條之4 之規定，而經當事人於審判程序同意
    作為證據，法院審酌該言詞陳述或書面陳述作成時之情況，
    認為適當者，亦得為證據，刑事訴訟法第159 條之5 第1 項
    定有明文。查證人即告訴代理人丙○○、乙○○，證人蔣寶
    吉分別於警訊時所為之陳述均為審判外之陳述而屬傳聞證據
    ，然其等上開陳述，業據檢察官、被告及其辯護人於本院審
    理中時同意作為證據，並經本院審酌其陳述作成時之情況，
    亦認以之作為證據為適當，爰認其等上開之陳述，具有證據
    能力，先予敘明。
二、訊之被告甲○○對於上開犯罪事實均不諱言，僅辯稱於94年
    1 月20日19時50分許被查獲攤子下面其中有2 箱仿冒商品，
    係伊友人蔣寶吉所有，伊當時將仿冒放在伊攤位下面箱子內
    ，並沒有打算要賣等語。然查，該等物品確係蔣寶吉委託被
    告代為販賣，其等2 人並互相約定拆帳方式，業據蔣寶吉於
    警詢時指述明確（見內政部警政署保安警察第二總隊第一大
    隊第三中隊保二（一）（3）警 創字第0940001555號卷第5
    頁背面），且被告若無販賣意圖，何需於擺攤營業時將該等
    物品置放於攤位底下？足認被告確係將該等仿冒商品作為擺
    攤之存貨，伺機出售，此外，復有如附表1 、2 、3 所示之
    仿冒商品扣案可憑，另有現場查獲照片34張、鑑定證明書、
    鑑定資格證明書、意見書、商標註冊證、扣押物品目錄表等
    資料附卷可稽；從而，本件罪證明確，被告犯行堪以認定。
三、按所謂販賣行為，並不以販入之後復行賣出為要件，祇要以
    營利為目的，將之購入或賣出，有一於此，其犯罪即屬既遂
    ，有最高法院67年度台上字第2500號判例意旨可資參照。核
    被告所為，係犯商標法第82條、第81條第1 款之明知未得商
    標權人之同意，於同一商品，使用相同於他人註冊商標之商
    品而販賣罪。被告先後多次販入及賣出仿冒商標商品之犯行
    ，時間緊接，犯罪構成要件相同，顯係基於概括犯意，反覆
    為之，為連續犯，應依刑法第56條之規定論以1 罪，並加重
    其刑。又被告以1 販賣之行為侵害如附表所示之註冊商標圖
    樣之多數商標權人，為想像競合犯，應依刑法第55條規定，
    從一重論處。上開事實欄所述（1）、 （3）被 查獲部分之
    犯行，即移送併辦部分之犯行，雖未據聲請簡易判決處刑，
    惟與原聲請簡易判決處刑部分之犯行，具有連續犯之裁判上
    一罪之關係，為聲請簡易判決處刑效力所及，本院自得一併
    審理。
四、原審以被告犯罪事證明確，予以論罪科刑，固非無見。惟原
    審對於被告上開事實欄所述（1）、 （3）被 查獲部分之犯
    行，即移送併辦部分之犯行，未及併予審判自有未合，檢察
    官上訴意旨執此指摘原判決不當有理由，自應由本院將原判
    決撤銷改判。審酌被告為圖私利，販賣仿冒商標之菸品，其
    行為不僅對商標權人之商譽造成損害，就真正商標權所表彰
    之品質亦生影響，破壞我國致力於智慧財產權保護之國際聲
    譽，惟被告販賣之仿冒商品經濟價值尚非鉅大，且犯罪後態
    度尚可等一切情狀，量處如主文所示之刑，並諭知易科罰金
    之折算標準。又扣案如附表1 、2 、3 所示之仿冒商品，均
    係被告違反商標法第82條明知為仿冒商標商品而販賣罪所販
    賣之商品，不問是否屬被告所有，均應依商標法第83條之規
    定，均沒收之。
據上論斷，應依刑事訴訟法第455條之1第1項、第3項、第369條
第1 項前段、第364 條、第273 條之1 第1 項、第299 條第1 項
前段，商標法第81條第1 款、第82條、第83條，刑法第11條、第
56條、第55條、第41條第1 項前段，罰金罰鍰提高標準條例第2
條，判決如主文。
中　　華　　民　　國　　94　　年　　11　　月　　 7　　日
　　　　　　　　　刑事第六庭    審判長法　官  李嘉興
                                      法  官  楊筑婷
                                      法  官  林俊寬
以上證明與原本無異。
不得上訴。
中　　華　　民　　國　　94　　年　　11　　月　　7 　　日
                                      書記官  蔡淑貞
商標法第81條
未得商標權人或團體商標權人同意，有下列情形之一者，處三年
以下有期徒刑、拘役或科或併科新臺幣20萬元以下罰金：
一  於同一商品或服務，使用相同之註冊商標或團體商標者。
二  於類似之商品或服務，使用相同之註冊商標或團體商標，有
    致相關消費者混淆誤認之虞者。
三  於同一或類似之商品或服務，使用近似於其註冊商標或團體
    商標之商標，有致相關消費者混淆誤認之虞者。
商標法第82條
明知為前條商品而販賣、意圖販賣而陳列、輸出或輸入者，處一
年以下有期徒刑、拘役或科或併科新臺幣5 萬元以下罰金。
